【裁判字號】    89,家上,98
【裁判日期】    900510
【裁判案由】    給付扶養費等
【裁判全文】
臺灣高等法院高雄分院民事判決  八十九年度家上字第九八號
      上  訴  人  丁○○
      訴訟代理人  利美利律師
                  薛西全律師
      被  上訴人  丙○○
                  乙○○
      法定代理人  甲○○
      訴訟代理人  鄭國安律師
                  吳麗珠律師
                  陳炳彰律師
右當事人間給付扶養費等事件，上訴人對於中華民國八十九年三月六日臺灣高雄地方
法院八十八年家訴字第七十九號第一審判決提起上訴，被上訴人並為訴之擴張，本院
判決如左：
      主      文
原判決關於主文第一項命上訴人給付被上訴人紐西蘭幣捌萬元本息及按外匯折付新台
幣部分，與該部分假執行之宣告暨訴訟費用之裁判，均廢棄。
右廢棄部分，被上訴人在第一審之訴及假執行之聲請均駁回。
其他上訴駁回。
上訴人應再自民國九十六年十月起至民國九十七年六月止，於每月一日給付被上訴人
新台幣陸萬壹仟肆佰貳拾柒元，及如不按時給付時，自每月二日起至清償日止，按週
年利率百分之五計算之利息。
上訴人應再自民國九十七年七月起至民國九十八年九月止，於每月一日給付被上訴人
乙○○新台幣參萬零柒佰拾肆元，及如不按時給付時，自每月二日起至清償日止，按
週年利率百分之五計算之利息。
被上訴人其餘擴張之訴駁回。
第一、二審及擴張之訴訴訟費用由上訴人負擔五分之四，餘由被上訴人負擔。
本判決第四項到期部分，於被上訴人每期（月）以新臺幣貳萬壹仟元為上訴人供擔保
後，得假執行。但上訴人如於假執行程序實施前，每期（月）以新臺幣陸萬壹仟肆佰
貳拾柒元為被上訴人供擔保後，得免為假執行。
本判決第五項到期部分，於被上訴人乙○○每期（月）以新臺幣壹萬零參佰元為上訴
人供擔保後，得假執行。但上訴人如於假執行程序實施前，每期（月）以新臺幣參萬
零柒佰拾肆元為被上訴人乙○○供擔保後，得免為假執行。
被上訴人其餘假執行之聲請駁回。
      事      實
甲、上訴人方面：
一、聲明：求為判決：
  (一)原判決廢棄。
  (二)被上訴在第一審之訴及假執行之聲請駁回。
  (三)被上訴人擴張之訴駁回。
  (四)第一、二審訴訟費用由被上訴人負擔。
  (五)若受不利之判決，上訴人願供擔保，請准免為假執行。
二、陳述：除與原判決書記載相同者，予以引用外，補稱：
  (一)查被上訴人於原審起訴時乃自認係上開「離婚協議書」之「當事人」，依據「債
    權」而為「直接請求」，經上訴人抗辯其非「當事人適格」時，遂改口另稱該契
    約係屬「第三人利益契約」而「間接請求」，依民事訴訟法第二百五十五條之規
    定，被上訴人不得將原訴變更，且上訴人亦未同意，而原審遽以被上訴人上述變
    更之訴採為裁判基礎，顯有未洽。
  (二)況縱被上訴人並無「當事人適格」之瑕疵，然上述離婚協議書亦為上訴人與被上
    訴人之法定代理人甲○○所簽訂，並非「第三人利益契約」，依據「債權之相對
    性」，須由甲○○提起本訴，則被上訴人應屬訴訟標的法律關係要件之欠缺，即
    訴訟亦無理由，應予駁回。
  (三)再查民法第二百六十九條第一項所規定之第三人利益契約，其成立要件有三：(一)
    要約人與債務人須有效成立契約；(二)須以第三人取得債權為內容：(三)須使第三人
    直接取得債權；按由系爭協議書第參項之記載：「丁○○存在澳洲國民銀行（Ｂ
    ａｎｋ  ｏｆ  Ｎｅｗ  Ｚｅａｌａｎｄ）奧克蘭分行之貳拾萬元紐幣，做為丙
    ○○、乙○○未來之教育及結婚基金，未經甲○○同意，不得支用」可知上開協
    議內容乃是就上訴人與甲○○上開設於澳洲之帳戶之用途及支用方式予以明確約
    定，且由上開協議內容載明「未經甲○○同意不得支用」亦可知雙方並未約定由
    被上訴人等直接取得債權，此並非第三人利益契約，甚明。
  (四)由協議書第四條內容：「丁○○、甲○○離婚後，丁○○每月工作薪資稅後所得
    貳分之壹交給甲○○、丙○○、乙○○母子三人：：：則自婚姻生效日起，丁○
    ○每月工作薪資稅後所得伍分之貳給丙○○及乙○○；如甲○○再婚，且丁○○
    再婚後，生育小孩，則按丁○○實際扶養人口比例分配：：：」可知雙方乃是就
    上訴人及甲○○再婚前及再婚後之各種情況來算出上訴人應給付之扶養費用之比
    例；至於上開文義中雖載有：「：：：則自婚姻生效日起，丁○○每月工作薪資
    稅後所得的伍分之貳給丙○○及乙○○」，然此乃為表明甲○○再婚後上訴人即
    不再負擔甲○○之扶養費所致，惟由前後文以觀，可知雙方並未約定由被上訴人
    直接取得債權。
  (五)有關被上訴人扶養費用若干之計算，係以上訴人實際扶養之人數來計算，經查上
    訴人目前實際扶養之人有：被上訴人二人、上訴人本身、上訴人之父母、上訴人
    再婚之妻李慧音及其子共七人，而兩造所爭執者乃上訴人之父母，究竟是否亦為
    上訴人所實際扶養，按有關此點業據上訴人之父母陳明卿、陳蘇金枝到庭證述，
    上訴人確實一直均有支付生活費以為扶養，由此可知上訴人主張實際扶養人數尚
    包括其父母乃屬實在。
乙、被上訴人方面：
一、聲明：求為判決：
  (一)駁回上訴。
  (二)上訴人應自民國九十六年十月起至九十八年九月止，於每月一日給付新臺幣（下
    同）八萬四千元予被上訴人丙○○、乙○○，如不給付時，應自每月二日起至清
    償日止，按週年利率百分之五計算之利息。
  (三)第一、二審訴訟費用由上訴人負擔。
  (四)被上訴人願供擔保請求准予宣告假執行。
二、陳述：除與原判決書記載相同者，予以引用外，補稱：
  (一)按當事人適格，乃指當事人就特定訴訟，得以自己之名義為原告或被告之資格，
    亦即就特定訴訟有實施訴訟之權能，本件為給付之訴，被上訴人（即原告）只須
    主張自己有給付請求權，而對於其主張為義務者提起，即為當事人適格。本件被
    上訴人主張自己有扶養費等之給付請求權，而上訴人有為給付之義務者，即有當
    事人之適格，至其是否確為有給付請求權或為有給付義務者，乃為訴訟標的法律
    關係之要件，並非當事人適格之問題，是上訴人引用八十八年岡家簡字第二號簡
    易判決主張本件被上訴人起訴，為當事人不適格云云，應有未洽。
  (二)按以契約訂立向第三人為給付者，要約人得請求債務人向第三人為給付之請求，
    其第三人對於債務人亦有直接請求給付之權，為民法第二百六十九條第一項所明
    定。本件上訴人與甲○○所簽訂之離婚協議書第三項載明：「丁○○每月工作薪
    資稅後所得伍分之貳給丙○○及乙○○」，均載稱：「給被上訴人丙○○、乙○
    ○二人」是由上開內容觀之，甲○○與上訴人就上開扶養費部分，顯係約定由上
    訴人將上開款項給付被上訴人，而非給付甲○○，此由上訴人於原審庭訊時，求
    為判決被上訴人（原告）之法定代理人舉證證明上訴人（被告）所款項是否均
    由子女所用。」（請參原審八十八年十一月廿五日辯論筆錄）益見上訴人與甲○
    ○係約定將上開款項給付被上訴人無疑。其情形核與民法第二百六十九條第一項
    所定第三人利益契約之要件相合，是上訴人指稱本件離婚協議書之性質非第三人
    利益契約云云，應有違誤。
  (三)上訴人辯稱其扶養人數尚包括其父母，並於  鈞院請求傳其父母到庭作證，然經
    原審向財政部臺灣省北區國稅局桃園分局函調上訴人八十五年至八十七年度綜合
    所得稅結算申報資料顯示，上訴人所扶養之人口並未包括其父母，有該分局八十
    八年十二月二十九日北區國稅桃園徵第八八０九０二七五號函附於原審卷可稽，
    是上訴人實際撫養人口並不包括其父母，至為灼然。倘若上訴人實際確曾扶養其
    父母，衡情上訴人應會將其父母申報為扶養人口，蓋因此部分可享受扶養親屬寬
    減額免稅金之優惠，何以上訴人實際有扶養父母卻未申報﹖足見，上訴人實際上
    並未扶養其父母，而上訴人之父母與上訴人間為骨肉至親，其證言難免迴護上訴
    人，又上訴人除舉其父母為證外，並無其他積極證據足資證明，確有扶養父母之
    事實，是其主張有扶養父母云云，誠未可採。
  (四)依離婚協議書第四項規定，係指扶養費用繼續供應至乙○○（即次子）滿二十二
    歲為止，準此以言，本件被上訴人乙○○係七十六年九月十五日出生，計算至其
    滿二十二歲為止，則上訴人應給付被上訴人二人之扶養費應係自八十八年十月一
    日起至九十八年九月止，被上訴人（即原告）於起訴狀之訴之聲明第三項請求應
    給付至民國九十六年九月止，顯係漏算，爰請求  鈞院惠准被上訴人擴張起訴聲
    明。
          理      由
一、上訴人主張：被上訴人於原審起訴時自認係離婚協議書之當事人，依據債權而為
    直接請求，嗣經上訴人抗辯其非當事人適格時，乃改稱該協議書係第三人利契約
    而間接請求，然上訴人並未同意此項變更，原審據上述變更之訴判決，顯有未洽
    。經查，被上訴人於原審起訴時並未主張係離婚協議書之當事人，而係依據協議
    書第三、四項之第三人利益契約規定請求（分見原審起訴狀及八十八年二月廿一
    日準備書狀第二項以下），未為訴之變更，即令係訴之變更，因前後請求之基礎
    事實同一且不甚礙上訴人之防禦及訴訟之終結，依民事訴訟法第二百五十五條第
    一項第二款、第五款規定，其訴之變更亦屬合法，原審據被上訴人之請求判決，
    並無不當。按當事人適格，乃指當事人就特定訴訟，得以自己之名為原告或被告
    之資格，亦即就特定訴訟有實施訴訟之權能。本件為給付之訴，原告只須主張自
    己有給付請求權，而對於其主張為義務者提起，即為當事人適格。本件被上訴人
    即原告主張自己有扶養費等之給付請求權，而上訴人即被告為有給付之義務者，
    即有當事人之適格，至其是否確為有給付請求權或為有給付義務者，乃為其訴有
    無理由之問題，並非當事人適格之問題，上訴人於此，尚有誤會。又按以契約訂
    立項第三人為給付者，要約人得請求債務人向第三人為給付，其第三人對於債務
    人亦有直接請求給付之權，為民法第二百六十九條第一項所明定。本件上訴人與
    甲○○所簽訂之離婚協議書中就教育及結婚基金載明為「做為丙○○、乙○○未
    來之教育及結婚基金」，就生活及教育費用載明為「丁○○每月工作薪資稅後所
    得伍分之貳給丙○○及乙○○，」，均載稱「給丙○○、乙○○二人」，易言之
    ，上訴人與被上訴人生母甲○○間所簽訂有關被上訴人二人生活費用及教育費用
    款項部分之約款，就法律上之效力而言，除於上訴人丁○○與被上訴人生母甲○
    ○間，具有扶養費用分擔支付款項之比例成數約定效力外，就上訴人與被上訴人
    丙○○、乙○○二人而言，核屬第三人利益契約，而依上開法條規定，被上訴人
    本得直接向上訴人請求給付。
二、本件被上訴人起訴主張：被上訴人丙○○、乙○○之母親甲○○與上訴人丁○○
    原係夫妻關係，於八十五年二月二十八日協議離婚，甲○○與上訴人婚姻關係存
    續中生有二子，長子丙○○，次子乙○○，依離婚協議書約定其二子監護權歸屬
    於甲○○，又依甲○○與上訴人丁○○於離婚協議書內容第三項記載：「丁○○
    存在澳洲國民銀行（Bank  of New Zealand）奧克蘭分行之貳拾萬元紐幣，做為
    丙○○、乙○○未來之教育及結婚基金，未經甲○○同意，不得支用。」，詎料
    上訴人竟未得被上訴人法定代理人甲○○之同意，擅自就上開銀行帳戶提領紐幣
    八萬元，被上訴人自得依債務不履行規定，請求上訴人依離婚協議書之約定給付
    之。又依上開離婚協議書內容中第四項記載：「．．．如果甲○○再婚，則自婚
    姻生效日起，丁○○每月工作薪資稅後所得伍分之貳給丙○○及乙○○，如甲○
    ○再婚，且丁○○再婚後生育小孩，則按丁○○實際其撫養人口比例分配．．．
    （此有效期間為自離婚生效日起生效至丙○○、乙○○均學業完成，若學業完成
    在丙○○、乙○○未滿貳拾貳足歲前，則繼續供應至丙○○、乙○○均滿貳拾貳
    足歲。」，上訴人原有依約給付，惟自八十八年三月起迄今，上訴人竟未再依約
    給付離婚協議約定之扶養費用，是以，被上訴人等自得依上訴人丁○○稅後月薪
    所得二十一萬元之五分之二給付標準亦即新台幣八萬四千元，請求上訴人先依約
    定給付八十八年三月至八十八年九月之扶養費用總計五十八萬八千元予被上訴人
    。另上訴人既有七個月未為依約給付之情事，則有將來到期不履行之虞，按「於
    履行期末到前請求將來給付之訴，非被告有到期不履行之虞者，不得提起。」此
    於民事訴訟法第二百四十六條定有明文，核本案確已符合上開規定之要件，職是
    ，被上訴人等自得依此規定，請求上訴人自八十八年十月起至九十六年九月止，
    於每月一日給付每月工作薪資稅後所得五分之二亦即新台幣八萬四千元予被上訴
    人等語。在本院則擴張請求上訴人應自九十六年十月起至九十八年九月，於每月
    一日給付八萬四千元予被上訴人丙○○、乙○○，如不給付時自每月二日起至清
    償日止，按週年利率百分之五計算之利息。
三、上訴人則以：被上訴人依據上訴人與生母甲○○間於八十五年二月二十八日簽訂
    之離婚協議書內容，請求上訴人依約履行債務之主張，係屬「當事人不適格」；
    該「離婚協議書」中第二、三、四款「附負擔贈與」之約定，乃是甲○○與訴外
    人邵繼高「詐欺」手段下之產物，故上訴人依民法第九二、九三條之規定撤銷此
    離婚協議書中第二、三四款之約定；上訴人存放於紐西蘭銀行奧克蘭分行內之
    貳拾萬元紐幣，當初上訴人與甲○○約定該條款之真意乃在兩小孩即被上訴人等
    長大而於「大學畢業後」需「出國留學」暨「結婚」之基金，屬「附期限」與「
    附條件」之性質，並非現在即要「無條件」之贈與，現被上訴人「尚未大學畢業
    」，且亦非「結婚」，又無證據證明有所「不足」，被上訴人主張應無理由；離
    婚協議書第四點之所以約定甲○○如再結婚前給付二分之一，其再結婚後改為五
    分之二之計算比例，乃依當時上訴人尚需扶養父、母，共屬三份，遂有於甲○○
    再婚前、後分別為三份或二份之比例，且約定上訴人如有再婚，則依實際撫養比
    例再為配分，即上訴人於八十七年與李慧音小姐結婚，且又於八十八年九月十一
    日產下一子，故自八十八年九月起被上訴人應改依月薪七分之二計算扶養費等語
    ，資為抗辯。
四、本件被上訴人主張被上訴人之母甲○○與上訴人原係夫妻關係，嗣協議離婚，所
    生二子之監護權歸屬於甲○○，上訴人未得被上訴人法定代理人甲○○之同意，
    自澳洲國民銀行（Bank  of New Zealand）奧克蘭分行提領紐幣八萬元，及自八
    十八年三月起迄今，上訴人未再給付離婚協議約定之扶養費用等情，業據其提出
    離婚協議書、紐西蘭澳紐銀行定期存款單影本及譯本、世華銀行存摺細目為證，
    且為上訴人所不爭執，堪信被上訴人之主張為真實。
五、按當事人主張有利於己之事實者，就其事實有舉證之責任，民事訴訟法第二百七
    十七條定有明文。本件上訴人辯稱：該「離婚協議書」中第二、三、四款「附負
    擔贈與」之約定，乃是甲○○與訴外人邵繼高「詐欺」手段下之產物，故上訴人
    依民法第九二、九三條之規定撤銷此離婚協議書中第二、三、四款之約定等語，
    惟均未證明其係在何種情形之下被詐欺及如何受欺罔而為上開約定，其此部分之
    抗辯，尚屬無據。
六、本件依甲○○與上訴人離婚協議書內容第三項記載：「丁○○存在澳洲國民銀行
    （Bank  of New Zealand）奧克蘭分行之貳拾萬元紐幣，做為丙○○、乙○○未
    來之教育及結婚基金，未經甲○○同意，不得支用。」，依此約定，該二十萬元
    紐幣，係作為被上訴人未來（指上訴人與甲○○離婚之後）教育及結婚基金，於
    被上訴人需教育費用及結婚費用時，予以支用。上訴人未經甲○○之同意，而自
    行提領紐幣八萬元，固已違約，惟甲○○及被上訴人基於上開離婚協議書內容第
    三項，僅能請求上訴人將紐幣八萬元，回復存入澳州國民銀行奧克蘭分行，被上
    訴人竟請求上訴人給付紐幣八萬元，已非有據，且被上訴人亦未舉證證明其因教
    育及結婚費用，需支用上開存款（基金），是被上訴人此部分之請求，為無理由
    。
七、上訴人主張離婚協議書第四點之所以約定甲○○如再結婚前給付二分之一，其再
    結婚後改為五分之二之計算比例，乃依當時上訴人尚需扶養有父、母，共屬三份
    ，遂有於甲○○再婚前、後分別為三份或二份之比例，且約定上訴人如有再婚，
    則依實際撫養比例再為配分，而上訴人於八十七年與李慧音小姐結婚，且又於八
    十八年九月十一日產下一子，故自八十八年九月起被上訴人應改依月薪七分之二
    計算扶養費云云，惟查上開離婚協議書第四點，乃在約定上訴人每月工作薪資，
    分給其所扶養之人，作為生活及教育費用之比例及期間，其重點在於「按丁○○
    實際撫養人口比例分配」。上訴人辯稱其扶養之人尚須包括其父母，惟就原審向
    財政部台灣省北區國稅局桃園縣分局函調上訴人之八十五年至八十七年度綜合所
    得稅結算申報表以觀，上訴人所扶養之人，均無包括其父母，此有該分局八十八
    年十二月二十九日北區國稅桃縣徵第八八０九０二七五號函附之上訴人八十五年
    至八十七年度綜合所得稅結算申報表在卷可按，是上訴人實際撫養人口並不包括
    其父母，至為灼然。上訴人請傳訊其父母證明受上訴人扶養，本院認無必要，而
    甲○○與上訴人所簽訂之離婚協議書內容第四項載明：「．．．如甲○○再婚，
    且丁○○再婚後生育小孩，則按丁○○實際撫養人口比例分配（例如丁○○再婚
    後生育兩名子女，則參分之一薪資稅後所得給丙○○、乙○○，如生育參名子女
    ，則改為柒分之貳，以此類推）．．．。」準此協議書內容，可知係如甲○○再
    婚，則被告僅負擔丙○○、乙○○之費用。協議書之約款所載「丁○○再婚後生
    育兩名子女，則參分之一薪資稅後所得給丙○○、乙○○」，係指上訴人須撫養
    自己本身、再婚之妻、再婚後所生育之二名子女，及被上訴人丙○○、乙○○二
    人，合計共六人，而被上訴人丙○○、乙○○二人佔此六人之比例即為三分之一
    ，故上訴人丁○○應支付薪資稅後所得三分之一予被上訴人；而「如生育參名子
    女，則改為柒分之貳，以此類推」，係指上訴人丁○○須撫養自己本身、再婚之
    妻、再婚後所生育之三名子女，及被上訴人丙○○、乙○○二人，合計共七人，
    而被上訴人丙○○、乙○○二人佔此七人之比例即為七分之二，以此類推。本件
    甲○○已再與訴外人邵繼高結婚，上訴人亦與訴外人李慧音結婚，於八十八年九
    月十一日生有一子，此有出生證明書一份在卷可稽，且為兩造所不爭執，是上訴
    人之每月工作薪資，應依上開約定以實際扶養之人數計算，分配扶養自己本身、
    再婚妻、再婚後所生育之一名子女，及被上訴人丙○○、乙○○二人，合計共五
    人，即被上訴人丙○○、乙○○二人佔上訴人稅後每月工作薪資之五分之二，始
    符真意，上訴人上開所辯，亦屬無據。依上開上訴人之八十七年度綜合所得稅結
    算申報表所載，上訴人之年薪資所得為一百九十八萬一千一百六十二元，另其職
    工福利所得為三萬三千零二十一元（此部分依上開桃園縣分局函付之各類所得資
    料查詢表，亦屬薪資所得），即其全年所得為二百零一萬四千一百八十三元，扣
    繳稅額十七萬一千三百七十元後，除以十二個月，則其每月稅後所得為十五萬三
    千五百六十八元（四捨五入計），（其計算式為：0000000+00000-000000=00000
    00≒12=000000 0捨五入計）再以前述之五分之二比例計算每月上訴人須給付被
    上訴人之扶養費用，即為六萬一千四百二十七元（四捨五入計）。基此，上訴人
    到期未付之扶養費用為八十八年三月至八十八年九月共七個月，即共計四十二萬
    九千九百八十九元（其計算式為：61426x7=429989）。又依上開離婚協議書內容
    中第四項記載：「．．．如果甲○○再婚，則自婚姻生效日起，丁○○每月工作
    薪資稅後所得伍分之貳給丙○○及乙○○，如甲○○再婚，且丁○○再婚後生育
    小孩，則按丁○○實際其撫養人口比例分配．．．（此有效期間為自離婚生效日
    起生效至丙○○、乙○○均學業完成，若學業完成在丙○○、乙○○未滿貳拾貳
    足歲前，則繼續供應至丙○○、乙○○均滿貳拾貳足歲。」所謂繼續供應至丙○
    ○、乙○○均滿二十二足歲，應係指供應至被上訴人各滿二十二歲，被上訴人主
    張均至次子滿二十二歲云云，尚不足採。查被上訴人丙○○於七十五年六月十一
    出生，應至九十七年滿二十二歲，乙○○於七十六年九月十五日出生，應至九十
    八年滿二十二歲，被上訴人二人請求上訴人給付至九十七年六月止，每月一日應
    給付扶養費六萬一千四百二十七元，再被上訴人乙○○請求上訴人自九十七年七
    月至九十八年九月止每月一日應給付扶養費三萬零七百十四元（四捨五入），即
    屬有據，應予准許。
八、綜上，被上訴人請求上訴人紐西蘭幣捌萬元，並自八十八年九月九日起至清償日
    止，按週年利率百分之五計算之利息，並按給付時外折付新台幣，為無理由，
    原審為上訴人敗訴之判決，尚有未合，上訴論旨指摘原判決此部分不當，為有理
    由，應廢棄改判駁回被上訴人此部分之訴。至被上訴人請求上訴人給付過期未給
    付之每月扶養費用在新台幣肆拾貳萬玖仟玖佰捌拾玖元及自八十八年九月九日起
    至清償日止按週年利率百分之五計算之利息；及自民國八十八年十月起至九十六
    年九月止，於每月一日給付被上訴人新台幣陸萬壹仟肆佰貳拾柒元之扶養費，及
    （如不給付時）自每月二日起至清償日止，按週年利率百分之五計算之利息部分
    ，原審在上開範圍內為上訴人敗訴之判決，並無違誤，上訴論旨就此部分求予廢
    棄為無理由，應予駁回。另被上訴人擴張請求上訴人應自九十六年十月起至九十
    七年六月止，於每月一日給付被上訴人新台幣陸萬壹仟肆佰貳拾柒元，自九十七
    年七月起至九十八年九月止，每月一日給付被上訴人乙○○三萬零七百十四元，
    如不給付時，均自每月二日起至清償日止，按週年利率百分之五計算之利息，為
    有理由，應予准許，逾此部分之請求為無理由，應予駁回。
九、被上訴人擴張請求部分，兩造陳明願供擔保，聲請宣告假執行或免為假執行，經
    核被上訴人勝訴部分，核無不合，爰分別酌定相當之擔保金額宣告之；被上訴人
    其餘假執行之聲請，因訴之駁回而失所依據，不予准許，應予駁回。
十、因本案事證已臻明確，兩造其餘主張陳述及所提之證據，均毋庸再予審酌，附此
    敘明。
十一、結論，本件上訴及擴張之訴均為一部有理由，一部無理由，依民事訴訟法第第
      四百六十三條、第四百四十九條第一項、第四百五十條、第三百九十條第二項
      、第三百九十二條、第七十九條但書、第八十五條第一項判決如主文。
中      華      民      國    九十      年      五      月      十      日
                                      臺灣高等法院高雄分院民事第三庭
~B1審判長法官  張國彬
~B2法      官  賴玉山
~B3法      官  張明振
右為正本係照原本作成。
如對本判決上訴，須於判決送達後二十日內向本院提出上訴狀，其未表明上訴理由者
，應於上訴後二十日內向本院提出上訴理由書（均須按他造當事人之人數附繕本）。
上訴時應提出委任律師或具有律師資格之人之委任狀，並依附註條文規定辦理。
中      華      民      國    九十      年      五      月      十      日
~B法院書記官  劉博文
附註：
民事訴訟法第四百六十六條之一：
對於第二審判決上訴，上訴人應委任律師為訴訟代理人，但上訴人或其法定代理人具
有律師資格者，不在此限。
上訴人之配偶、三親等內之血親、二親等內之姻親，或上訴人為法人、中央或地方機
關時，其所屬專任人員具有律師資格並經法院認為適當者，亦得為第三審訴訟代理人
。
第一項但書及第二項情形，應於提起上訴或委任時釋明之。
                                                                  ＨＪ


司法院資訊處製作；財團法人民間司法改革基金會備份。
